臺灣高等法院高雄分院刑事判決　　　　　　　　　　九十一年度上易字第一一二號
　　上　訴　人
　　即　被　告　甲○○
右上訴人因違反毒品危害防制條例案件，不服台灣高雄地方法院九十年度易字第三八
四八號中華民國九十年十一月三十日第一審判決（起訴案號：台灣高雄地方法院檢察
署九十年度毒偵字第一二二六號），提起上訴，本院判決如左：
    主  文
上訴駁回。
    事  實
一、甲○○曾於民國八十五年間違反麻醉藥品管理條例案件，經原審法院判處有期徒
    刑五月，於八十六年十二月七日執行完畢；復於八十六年間因違反麻醉藥品管理
    條例案件，經原審法院判處有期徒刑六月，於八十七年八月三日執行完畢。仍不
    思悔改，復於八十九年間因施用毒品案件，經原審法院以八十九年度毒聲字第四
    三八二號裁定送觀察、勒戒後，認無繼續施用毒品傾向，由台灣高雄地方法院檢
    察署檢察官於八十九年八月十九日，以八十九年度毒偵緝字第三六六號不起訴處
    分；猶不知悔改，明知安非他命業經公告列為毒品危害防制條例第二條第二項第
    二款之第二級毒品，不得施用，仍基於概括之犯意，自八十九年九月間某日起，
    在高雄市○○區○○里○○路一七一巷九弄十六號等地，以第二級毒品安非他命
    置於錫箔紙或吸食器中以火燒烤吸食其霧化氣體之方式，連續施用第二級毒品安
    非他命多次，嗣於八十九年九月十九日十七時許，在高雄市○○區○○里○○路
    一七一巷九弄十六號經警查獲，復於八十九年九月二十五日十九時許，在高雄市
    楠梓區○○路與秀昌街口經警查獲。嗣經臺灣高雄地方法院檢察署檢察官聲請，
    而由原審法院以九十年度毒聲字第九二一０號裁定送觀察勒戒後，認有繼續施用
    毒品之傾向，再由原審法院以九十年度毒聲字第三七二一號裁定令入戒治處所，
    施以強制戒治。
二、案經高雄市政府警察局楠梓分局移送臺灣高雄地方法院檢察署檢察官偵查，聲請
    簡易判決處刑起訴，原審法院高雄簡易庭認不宜以簡易判決處刑（九十年度雄簡
    字第九三四號），移由原審法院刑事庭改依通常程序審理。
    理  由
一、訊據上訴人即被告甲○○（下稱被告）坦承連續施用第二級毒品安非他命不諱，
    其先後二次經警查獲所採之尿液經送往高雄市立凱旋醫院檢驗結果，均檢驗出安
    非他命陽性反應，有該醫院八十九年十月六日高市凱醫檢字第七九一號尿液檢驗
    成績書及八十九年十月十三日高市凱醫檢字第七九二號尿液檢驗成績書在卷可供
    佐證。而被告於八十九年間因施用毒品，經原審法院以八十九年度毒聲字第四三
    八二號裁定送觀察、勒戒後，認無繼續施用毒品傾向，由台灣高雄地方法院檢察
    署檢察官於八十九年八月十九日，以八十九年度毒偵緝字第三六六號不起訴處分
    ，嗣被告於五年之內再犯本案施用第二級毒品安非他命之犯行，經原審法院以八
    十九年度毒聲字第九二一０號裁定送觀察、勒戒後，認有繼續施用毒品傾向，再
    經原審法院以九十年度毒聲字第三七二一號裁定強制戒治等情，有台灣高雄地方
    法院檢察署刑案資料查註紀錄表、原審法院被告院內索引卡紀錄表、台灣高等法
    院被告全國前案紀錄表、原審法院八十九年度毒聲字第四三八二號、八十九年度
    毒聲字第九二一０號、九十年度毒聲字第三七二一號裁定、台灣高雄地方法院檢
    察署八十九年度毒偵緝字第三六六號不起訴處分書、台灣高雄看守所附設勒戒處
    所九十年五月八日高所坤勒字第一二八九號函及附件「有無繼續用毒品傾向證明
    書」在卷可憑。被告之自白經核與事實相符，自得採為論科之依據，事證明確，
    其犯行堪以認定。
二、查安非他命係毒品危害防制條例第二條第二項第二款之第二級毒品，被告於不起
    訴處分確定後五年內再犯施用第二級毒品安非他命之行為，依同條例第二十條第
    三項之規定，即應予以論罪科刑。核其所為，係犯同條例第十條第二項之施用第
    二級毒品罪。被告先後多次施用第二級毒品安非他命，時間緊接，手法相同，觸
    犯犯罪構成要件相同之罪名，顯係基於概括之犯意反覆為之，應依連續犯之規定
    論以一罪，並依法加重其刑。又被告先後多次持有第二級毒品安非他命，亦係基
    於概括之犯意，本應以連續持有論，惟其持有後進而吸用，其持有行為應被吸用
    行為所吸收，故不另論其持有第二級毒品安非他命罪。被告曾於八十五年間因違
    反麻醉藥品管理條例案件，經原審法院判處有期徒刑五月，於八十六年十二月七
    日執行完畢；復於八十六年間因違反麻醉藥品管理條例案件，經原審法院判處有
    期徒刑六月，於八十七年八月三日執行完畢；業據其供明，並有台灣高雄地方法
    院檢察署刑案資料查註記錄表及台灣高等法院被告全國前案紀錄表在卷可憑，茲
    於執行完畢後五年以內再犯有期徒刑以上之本罪，為累犯，應依刑法第四十七條
    之規定遞加重其刑。
三、原審依毒品危害防制條例第十條第二項，刑法第十一條前段、第五十六條、第四
    十七條規定，並審酌被告係累犯，已有多次施用第二級毒品安非他命之前科紀錄
    ，猶不知悔悟，顯見積習已深，量刑本不宜從輕，惟念其施用第二級毒品安非他
    命，係戕害自身身心健康，及其施用之次數、時間久暫，及其犯罪之動機、目的
    、智識程度、所生之危害、犯後坦承犯行、深表悔意、態度良好等一切情狀，量
    處有期徒刑八月，以資懲儆。認事用法尚無不合，量刑亦稱妥適，被告上訴意旨
    並不否認犯罪，空言指摘原判決量刑過重不當，求為較輕之判，並無可取，本件
    上訴為無理由，應予駁回。
據上論斷，應依刑事訴訟法第三百六十八條，判決如主文。
本案經檢察官董明正到庭執行職務。
中    華    民    國     九十一     年       二       月        二十    日
                              臺灣高等法院高雄分院刑事第四庭
                                  審判長法官  蕭權閔
                                        法官  陳吉雄
                                        法官  陳啟造
右正本證明與原本無異。
不得上訴。
                                      書記官  白  蘭
中    華    民    國     九十一     年       二       月      二十五    日
本件論罪科刑法條：
毒品危害防制條例第十條第二項：
施用第二級毒品者，處三年以下有期徒刑。
                                                                        Ｋ
